# 关联交易现金流合并报表附表的编制

提问人：语晴 2008 时间：2019-03-11 12:44:44
背景：合并范围内的项目公司承接 BOT 项目的再扩建，再扩建主要为采购需要安装的设备，并调试完成达到规定标准。项目公司计入在建工程（无形资产），未来同原资产共同移交
项目公司将承接业务外包给母公司进行承做，母公司确认设备销售收入（设备销售包括安装，调试和试运营调试，工期约 2 个月），项目公司确认在建工程。该关联交易合并层面不抵消，报表中体现企业为政府提供基础设施建造。而项目公司支付的费用现金流个别报表列示为 “购建固定资产、无形资产和其他长期资产所支付的现金”。母公司收到的款项个别报表列示为 “销售商品提供劳务收到的现金”，对应该合同产生的成本费用支出现金流则列示为 “购买商品、接受劳务支付的现金”。
问题：合并层面如抵消 “销售商品提供劳务收到的现金” 和 “购建固定资产、无形资产和其他长期资产所支付的现金”，交易不抵消，现金流量表附表中该如何编制。

回答人：chenyiwei
合并报表层面，虽然仍需确认为政府提供基础设施建造服务的收入，但应为确认收入的对价形式是无形资产，所以应将母公司层面发生的与设备采购、建安服务等相关的现金流出调整为 “购建固定资产、无形资产和其他长期资产支付的现金”，相当于在编制合并现金流量表中是将销售收到现金和购买支付现金相抵，所以间接法部分不需要特殊的处理。。